# 请教陈版，大股东向持股平台低价转让股份的问题。

提问人：winter135 时间：2017-02-19 18:46:06
请教陈版：
2016 年 11 月，一家公司大股东向持股平台低价转让部分股份（ 1 元/股），已授予，但需要 2016 年底和 2017 年半年KPI满足条件方可解锁50%， 2017 年底KPI和 2018 年半年KPI满足条件方可解锁另外50%。 在解锁日，如满足解锁条件，则办理解锁事宜；对于不满足的，当年不进行解锁，或由公司回购定向发行的普通股股份，同时由大股东受让持股平台的财产份额。 在同期，公司大股东还向另外其他人进行股权转让，价格高于 1 元/股
目前，我的疑问是：
如果目前大股东已向持股平台转让股份，我是否需要根据目前持股平台的股权比例情况（即目前是否激励对象已持有持股平台的股份），认为该项股份支付为立即行权的股份支付，确认股份支付？
还是认为是有等待期的股份支付，分期确认股份支付？如果是有等待期的股份支付，因为第一次解锁的指标为 2016 年度和 2017 年半年的KPI，那 2016 年底还是否需要确认股份支付？
还望陈版解答，谢谢

回答人：chenyiwei
要看“对于不满足的，当年不进行解锁，或由公司回购定向发行的普通股股份，同时由大股东受让持股平台的财产份额”具体如何实施，以及符合条件解锁后，是否就可以在自主定价的基础上自由转让该部分已解锁的股权，从而享有或承担股份公允价值变动的收益和风险。这是判断该股份支付有无等待期的关键。如果不满足条件时，公司或实际控制人按授予价原价回购未能解锁的股权，则说明存在等待期；如果仍按公允价值回购，则说明无等待期；如果按原授予价格加一定利息回购，则也表明存在等待期，如不满足条件可冲回未能解锁部分对应的股份支付费用，同时将回购价格高于原授予价格的部分确认为职工薪酬费用。

提问人：zhs7403 时间：2017-02-20 18:53:53
如果不满足条件时，公司或实际控制人按授予价原价回购未能解锁的股权，则说明存在等待期。陈老师，此类说明不享有或承担股份公允价值变动的收益和风险，因而定值。那么没什么还要作为具有等待期，我知道您说的是否对的，但就是没绕过来，一直没理解既然定值回收，按道理是不享有啊？

回答人：chenyiwei
如果给一定的利息，就说明激励对象是可以从中获取一定利益的，这种利益与激励对象在授予日后提供的服务有关。

提问人：zhs7403 时间：2017-02-20 19:26:50
陈老师，那为什么原价回收是具有等待期呢，这一点我一直没能理解

回答人：chenyiwei
原价回收表明激励对象不能获得任何利益，因此排除了该股份支付的补偿对象为激励对象在授予日之前已提供的服务的可能性。